【裁判字號】    97,消債更,861
【裁判日期】    980318
【裁判案由】    更生事件
【裁判全文】
臺灣臺北地方法院民事裁定           97年度消債更字第861號
聲  請  人
即  債務人  甲○○
上列當事人聲請消費者債務清理事件，本院裁定如下：
    主  文
債務人甲○○自中華民國九十八年三月十九日下午四時起開始更
生程序。
命司法事務官進行本件更生程序。
    理  由
一、按債務人不能清償債務，得依消費者債務清理條例所定更生
    程序清理其債務；債務人對於金融機構因消費借貸、自用住
    宅借款、信用卡或現金卡契約而負債務，在聲請更生前，應
    提出債權人清冊，以書面向最大債權金融機構請求協商債務
    清償方案，並表明共同協商之意旨；自開始協商之翌日起逾
    九十日協商不成立，債務人得逕向法院聲請更生；法院開始
    更生程序之裁定，應載明其年、月、日、時，並即時發生效
    力；法院裁定開始更生或清算程序後，得命司法事務官進行
    更生或清算程序，消費者債務清理條例第3 條、第151 條第
    1 項、第153 條、第45條第1 項、第16條第1 項分別定有明
    文。
二、本件債務人主張其有不能清償債務情事，前提出債權人清冊
    ，以書面向最大債權金融機構請求共同協商債務清償方案，
    惟協商不成立；其負債總額新臺幣（下同）1,453,664 元，
    僅有投資財產50,000元，每月工作收入為12,000元，必要生
    活及扶養費用則為11,200元，已無力清償負債，又其無擔保
    或無優先權之債務總額未逾新臺幣1,200 萬元，復未經法院
    裁定開始清算程序或宣告破產，爰向本院聲請更生等語。
三、經查，債務人主張之上開事實，業據提出財產及收入狀況說
    明書、財產歸屬資料清單、綜合所得稅各類所得資料清單、
    薪資明細、存摺、前置協商申請書、延緩執行申請書影本及
    戶籍謄本等件為證，核無不符。債務人已受花旗銀行等金融
    機構債權人聲請本院強制執行，按月扣取債務人薪資，有本
    院查得債務人執行案件報表在卷可稽，債務人確已受債權銀
    行請求一次清償全部之債務，堪予認定。然債務人投資財產
    為50,000元，95、96年度各類所得合計475,498 元，平均每
    月19,812元，顯有不能清償債務之情事。債務人可處分所得
    扣除債務人自陳之必要生活及扶養費用11,200元後，尚有餘
    額可於更生程序清償債務。又本件查無債務人有消費者債務
    清理條例第6 條第3 項、第8 條或第46條各款所定駁回更生
    聲請之事由存在，則債務人聲請更生，應屬有據，爰依首揭
    規定裁定如主文。
中    華    民    國    98    年    3     月    18    日
              民事第三庭    法      官  黃明發
上為正本係照原本作成
本件不得抗告
本裁定已於98年3月19日下午4時公告。
中    華    民    國    98    年    3     月    18    日
                            書  記  官  陳怡如


司法院資訊處製作；財團法人民間司法改革基金會備份。
